【裁判字號】    89,交聲,481
【裁判日期】    900911
【裁判案由】    違反道路交通管理處罰條例聲明異議
【裁判全文】
臺灣臺北地方法院交通事件裁定                    八十九年度交聲字第四八一號
    異議人即
    受處分人  甲○○
右列受處分人因違反道路交通管理處罰條例案件，對於臺北市交通事件裁決所中華民
國八十九年七月廿六日所為之處分( 原處分案號：北市裁三字第駕裁00-000000000號
 )聲明異議，本院裁定如左：
        主      文
異議駁回。
        理      由
一、按汽車駕駛人駕駛汽車之行車速度應依標誌之規定，無標誌者，在市區道路之時
    速不得超過四○公里，「道路交通安全規則」第九十三條第一項第一款定有明文
    。如汽車駕駛人駕駛汽車之行車速度超過規定之最高時速者，處新臺幣一千二百
    元以上二千四百元以下( 即銀元四百元以上八百元以下 )罰鍰，並記違規點數一
    點，修正前「道路交通管理處罰條例」第四十條第一項及第六十三條第一項亦有
    處罰規定( 「道路交通管理處罰條例」第四十條第一項規定，業於九十年一月十
    七日修正刪除有關銀元罰鍰之規定 )。
二、本件異議人即受處分人甲○○於八十八年八月廿八日下午五時十一分許，駕駛所
    有之車牌DI-4163 號自用小客車，沿臺北市○○○路( 西側 )內線車道由北往南
    方向行駛，途經市區道路限速四○公里之新生南路、金華街交岔路口，竟以時速
    六十九公里之行車速度超速廿九公里行駛，為設於該交岔路口西南角( 即新生南
    路西側快慢車道間分隔島 )而由臺北市政府警察局中正第一分局交通分隊負責管
    理之固定桿雷達測速照相儀器拍照採證，該交通分隊執勤員警黃壬春檢視採證相
    片，以其有違反行為時「道路交通管理處罰條例」第四十條第一項規定之行為逕
    行掣單( 北市警交87字第238203327 號 )舉發並指定應到案日期( 八十八年十二
    月廿五日 )，依該輛車牌DI-4163 號自用小客車車籍登記「車主地址：臺北市松
    山區○○○路○段一三八巷九號十二樓之六」，以掛號郵寄方式投遞本件採證相
    片及該紙舉發違規通知單，詎因其遷移新址不明而無法送達( 有掛號郵件信封影
    本一紙在卷 )。原舉發單位即報請臺北市政府警察局依據「違反道路交通管理事
    件統一裁罰標準及處理細則」第五條及「刑事訴訟法」第五十九條第二款規定，
    於八十九年四月廿日以北市警交字第八九二三八二八五○○號公告方式公示送達
    ，並登載於「臺北市政府公報八十九年夏字第二十二期」經卅日發生效力。受處
    分人未自動繳納罰鍰，亦未到案聽候裁決，原處分機關乃於八十九年七月廿六日
    依行為時「違反道路交通管理事件統一裁罰標準及處理細則」第四十四條第一項
    、「道路交通管理處罰條例」第四十條第一項及第六十三條第一項第一款規定，
    逕行從重裁處新臺幣二千四百元罰鍰並記違規點數一點之處分。
三、訊據受處分人固不否認其於前揭時地駕駛車牌DI-4163 號自用小客車為警拍照之
    事實，僅否認收受採證相片及「北市警交87字第238203327 號」舉發違規通知單
    ，認不宜遽以加倍裁罰云云。經查：
    (一)本件受處分人於八十八年八月廿八日下午五時十一分許，駕駛車牌DI-4163
        號自用小客車，駛經限速四○公里之市區道路臺北市○○○路、金華街交岔
        路口，竟以時速六十九公里之行車速度超速廿九公里行駛之事實，受處分人
        就此既不否認，復有採證相片一張在卷可資佐證。本件受處分人駕車違規超
        速行駛之事實，洵堪信為真實。
    (二)受處分人係領有駕駛執照之駕駛人，其就「道路交通安全規則」第二十三條
        第一項後段「汽車所有人名稱、地址等如有變更，均應向公路監理機關辦理
        登記」及「道路交通管理處罰條例」第十六條第一項第一款「汽車有各項異
        動，不依規定申報登記者，處汽車所有人新臺幣九百元以上一千八百元以下
        罰鍰」等規定，自均應知之甚稔。受處分人原住「臺北市松山區○○○路○
        段一三八巷九號十二樓之六」( 即本件受處分人所有之車牌DI-4163 號自用
        小客車車籍登記之車主地址，有車籍登記電腦資料影本一紙在卷 )，其先於
        八十八年七月十七日遷入「臺北縣汐止市○○○路三三○巷四十二號八樓」
        ，復於九十年八月八日遷入「臺北市松山區○○○路○段卅七號四樓之二」
        ，亦有戶籍謄本二紙在卷可稽。原舉發單位依該輛車牌DI-4163 號自用小客
        車車籍登記「車主地址：臺北市松山區○○○路○段一三八巷九號十二樓之
        六」以掛號郵寄方式投遞採證相片及「北市警交87字第238203327 號」違規
        舉發通知單，因受處分人遷移新址不明而不能送達，此係可歸責於受處分人
        之事由，是原舉發單位報請臺北市政府警察局依據「違反道路交通管理事件
        統一裁罰標準及處理細則」第五條及「刑事訴訟法」第五十九條第二款規定
        ，於八十九年四月廿日以北市警交字第八九二三八二八五○○號公告方式公
        示送達，並登載於「臺北市政府公報八十九年夏字第二十二期」經卅日發生
        效力後，由於受處分人未自動繳納罰鍰，亦未到案聽候裁決，原處分機關乃
        於八十九年七月廿六日依行為時「違反道路交通管理事件統一裁罰標準及處
        理細則」第四十四條第一項、「道路交通管理處罰條例」第四十條第一項及
        第六十三條第一項第一款規定，逕行從重裁處新臺幣二千四百元罰鍰並記違
        規點數一點之處分，於法並無不合。受處分人前揭辯解不足以為免責之事由
        ，本件異議為無理由，應予駁回。
據上論斷，應依道路交通案件處理辦法第十九條，裁定如主文。
中      華      民      國    九    十    年      九      月    十一    日
                          臺灣臺北地方法院交通法庭
                                  法  官  鍾      華
得於五日內抗告
右正本證明與原本無異。
如不服本裁定，應於裁定送達後五日內向本院提出抗告狀。
                                  書記官  黃  繡  琴
中      華      民      國    九    十    年      九      月    十一    日


司法院資訊處製作；財團法人民間司法改革基金會備份。
